【裁判字號】    92,訴,198
【裁判日期】    920908
【裁判案由】    毒品危害防制條例
【裁判全文】
臺灣臺東地方法院刑事判決                          九十二年度訴字第一九八號
    公  訴  人  臺灣臺東地方法院檢察署檢察官
    被      告  丙○○
右列被告因違反毒品危害防制條例案件，經檢察官提起公訴（九十二年度偵字第七六
七號），本院判決如左：
    主  文
丙○○連續轉讓第一級毒品，處有期徒刑壹年陸月。扣案之針筒二支均沒收。
    事  實
一、丙○○因車禍喪偶，經友人介紹認識丁○○（另案判刑確定），並得知丁○○有
    施用第一級毒品海洛因之習慣，欲追求討好丁○○，及基於轉讓第一級毒品海洛
    因之概括犯意，自民國九十年一月間起至同年四月初止，連續在臺東縣關山鎮里
    ○里○○○鄰○○路十九號住處，非法無償轉讓第一級毒品海洛因予丁○○七次
    ，供其施用。其間復基於幫助丁○○施用第一級毒品海洛因之概括犯意，於上開
    期間及在上開住處，提供針筒、橡皮止血帶或壓住其左手肘，幫助丁○○施用第
    一級毒品海洛因五次（起訴書載為多次）。嗣於九十年四月十七日晚間七時許，
    丙○○至丁○○位於臺東縣關山鎮○○路卅一號住處，於丁○○施用毒品後，欲
    離去之際，恰丁○○之母甲○○與朋友乙○○自外返家見其於門口處，進入屋內
    後發覺丁○○在房間內因施用毒品而精神恍惚，旁邊並有針筒及海洛因等物，遂
    上前質問丙○○，丙○○見狀立即逃逸，倉惶之際從身上掉落其所有預備供犯罪
    所用之注射針筒二支，嗣經甲○○報警而循線查知上情。
二、案經台東縣警察局關山分局報告臺灣臺東地方法院檢察署檢察官偵查起訴。
    理  由
一、訊據被告丙○○矢口否認有何轉讓或幫助施用第一級毒品海洛因之犯行，辯稱：
    認識丁○○時不知她有施用毒品，因家中有電腦，她常到家中打電腦，曾見她精
    神不太好，經詢問朋友得知她有施用毒品習慣，曾勸她戒毒，但事後又見她精神
    不好，詢問她是否再施用毒品，她反稱關你什麼事，就打了一巴掌；九十年四月
    十七日係她打電話請其去關山鎮看迎神，其至丁○○住處無人應門，正欲離去之
    際，碰到甲○○及乙○○返家，與渠等打招呼後，就自行離開云云。經查，右揭
    事實，業據證人丁○○、甲○○、乙○○迭於警訊、偵查及本院審理中證述屬實
    ，且有扣案之注射針筒二支及丁○○所有於另案扣得之海洛因一包（含袋重零點
    二公克，業經檢察官聲請沒收銷燬）、注射針筒一支、橡皮止血帶一條可資佐證
    ，而扣案之白色粉末經送法務部調查局鑑驗，確含第一級毒品海洛因成分，有該
    局九十一年五月二十日調科壹字第二六○○○○一七六號鑑定通知書在卷可稽（
    見臺灣臺東地方法院檢察署九十二年度發查字第六○號卷第九頁），復有現場圖
    及照片等資料附卷可稽。次查，丁○○確有施用第一、二級毒品犯行，並因之經
    本院判處有期徒刑七月、三月，定應執行有期徒刑八月，業經本院依職權調閱本
    院九十年度訴字第二八五號案卷核對無訛，本次被查獲之施用犯行，則因為上開
    判決之效力所及，由檢察官另為不起訴處分確定，有上開檢察署檢察官九十一年
    度毒偵字第九一號不起訴處分書在卷可憑，而丁○○於上開本院九十年度訴字第
    二八五號案件審理中之九十一年三月六日訊問期日，即供稱毒品係住關山的朋友
    給的，在住關山的家中施用等語（見上開案卷第三九至四三頁），足見丁○○之
    於本院之本案證述非虛，且上開判決業已確定，其於本案供出毒品來源亦無獲減
    刑寬典之可能，丁○○當不致有為獲邀減刑而誣陷被告之情；至被告辯稱曾因丁○○施用毒品而摑其一巴掌云云，業為丁○○所否認，況丁○○於本院上開九十
    年度訴字第二八五號案件審理中對被告涉案多有保留，而隱匿被告之名，從而亦
    證丁○○並無以此挾怨報復被告之情，被告上開所辯並不足採。再查，扣案之針
    筒二支為被告離去甲○○住處時所掉落，業據證人甲○○、乙○○證述明確，此
    亦徵諸其有幫助丁○○施用毒品之情，否則其攜帶細小針筒意欲為何，且渠等亦
    證稱曾幾次看到被告開車送丁○○回家時，丁○○精神恍惚，情狀有異等情，而
    渠等與被告並無仇恨或金錢債務糾紛，亦應無攀誣之理，由此亦足證丁○○證述
    毒品係由被告轉讓及被告曾幫助其施用毒品等語，應值採信。末查，參以本院審
    理中，被告曾尋找丁○○、乙○○說及本案，甚於本院審理中之九十二年八月廿
    五日訊問期日，於隔離訊問交替時，被告還藉機要求丁○○說不是他（被告）給
    的等情，有訊問筆錄在卷可稽，可見被告心虛至極，否則何須如此。綜上所述，
    本件事證明確，被告之犯行堪予認定。
二、核被告所為，係犯毒品危害防制條例第八條第一項之轉讓第一級毒品罪、刑法第
    三十條、毒品危害防制條例第十條第一項之幫助施用第一級毒品罪。其轉讓第一
    級毒品前後持有第一級毒品之低度行為，為轉讓之高度行為所吸收，不另論罪。
    又其多次轉讓及幫助施用第一級毒品行為，均係時間緊接，所犯構成要件相同之
    罪名，顯係基於概括之犯意而為之，皆為連續犯，應分別依刑法第五十六條之規
    定各以一罪論，並均加重其刑。被告幫助丁○○施用第一級毒品，係屬從犯，應
    依刑法第三十條第二項規定減輕其刑，並與上揭連續犯之加重，依刑法第七十一
    條第一項規定先加後減之。又其所犯上開二罪間有原因結果之牽連關係，為牽連
    犯，應依刑法第五十五條規定，從較重之轉讓第一級毒品罪處斷。爰審酌被告為
    追求丁○○之動機，而轉讓並幫助其施用第一級毒品，影響丁○○身心健康甚鉅
    ，犯後又飾詞卸責，並圖勾串證人，毫無悔意，惡性非輕等一切情狀，量處如主
    文所示之刑。扣案之針筒二支雖為被告所有之物，業經甲○○、乙○○證明在卷
    ，其雖尚未以之幫助丁○○施用第一級毒品，惟仍為其供犯罪預備之物，爰依刑
    法第三十八條第一項第二款規定，均予宣告收。
三、公訴意旨另略以：被告九十年四月十七日晚間七時許，在丁○○位於臺東縣關山
    鎮○○路卅一號住處前把風，以便丁○○在屋內以針筒注射方式施用第一級毒品
    海洛因云云。按犯罪事實應依證據認定之，無證據不得認定犯罪事實，刑事訴訟
    法第一百五十四條定有明文。經查，公訴人認被告涉有上開幫助施用第一級毒品
    之犯行，係據證人乙○○及甲○○之證述，惟業據證人丁○○於本院審理中所否
    認，而乙○○及甲○○係因返家見被告於其住處門前，進入屋內見丁○○因施用
    毒品而精神恍忽，進而推測被告係為丁○○把風，雖屬人情之常，但究為渠二人
    推測之詞，上開犯行既為被告所否認，並為丁○○證明無訛，此外復查無其他積
    極證據足資證明被告有上開幫助施用第一級毒品之犯行，又公訴人認此之犯行與
    前開有罪之幫助施用第一級毒品犯行部分，有連續犯之裁判上一罪關係，爰不另
    為無罪之諭知。
據上論斷，應依刑事訴訟法第二百九十九條第一項前段，毒品危害防制條例第八條第
一項、第十條第一項、刑法第十一條前段、第五十六條、第五十五條、第三十條，判
決如主文。
本案經檢察官林圳義到庭執行職務
中      華      民      國      九十二      年    九    月      八      日
                                  臺灣臺東地方法院刑事庭
    法  官  劉坤典
右正本證明與原本無異。
如不服本判決，應於判決送達後十日內向本院提出上訴狀。（須附繕本）
「切勿逕送上級法院」
                                          書記官  張夜明
中      華      民      國      九十二      年    九    月      八      日
附記：
毒品危害防制條例第八條
轉讓第一級毒品者，處一年以上七年以下有期徒刑，得併科新台幣一百萬
元以下罰金。
轉讓第二級毒品者，處六月以上五年以下有期徒刑，得併科新台幣七十萬
元以下罰金。
轉讓第三級毒品者，處三年以下有期徒刑，得併科新台幣三十萬元以下罰
金。
前三項之未遂犯罰之。


司法院資訊處製作；財團法人民間司法改革基金會備份。
